【裁判字號】    98,交簡上,132
【裁判日期】    980831
【裁判案由】    公共危險
【裁判全文】
臺灣新竹地方法院刑事判決           98年度交簡上字第132號
上  訴  人
即  被  告  甲○
上列上訴人即被告因公共危險案件，不服本院竹北簡易庭於民國
98年5 月11日以98年度審竹交簡字第313 號所為之第一審刑事簡
易判決（檢察官聲請簡易判決處刑案號：98年度速偵字第722 號
），提起上訴，本院管轄之第二審合議庭判決如下：
    主  文
上訴駁回。
    事  實
一、甲○曾因公共危險案件，經本院於民國92年10月15日以92年
    度竹北交簡字第191 號判處罰金（銀元）20,000元，並同年
    月3 日確定，再於93年2 月2 日繳納罰金執行完畢（不構成
    累犯）。詎仍不知警惕，於98年3 月23日晚間8 時許，在新
    竹市○○路某卡拉OK店飲用啤酒約6 瓶。飲至翌日即同月24
    日1 時30分許，已因飲酒而不能安全駕駛動力交通工具，仍
    駕駛車號7411-FU 號自小客車離開。於途經國道1 號公路93
    .5 公 里北向車道時，為警認為可疑攔查發現酒後駕車。經
    警於同年月24日凌晨1 時54分對其測試其呼氣酒精濃度值每
    公升高達0.84毫克。
二、案經內政部警政署國道公路警察局第二警察隊報請臺灣新竹
    地方法院檢察署檢察官偵查後聲請簡易判決處刑。
    理  由
一、程序事項
（一）按被告經合法傳喚，無正當理由不到庭者，得不待其陳述
      ，逕行判決，刑事訴訟法第371 條定有明文，本院認上訴
      人即被告（下稱被告）甲○經合法傳喚，無正當理由不到
      庭，爰不待其陳述逕行判決，合先敘明。
（二）本案認定事實所引用之文書證據，並無證據證明係公務員
      違背法定程式所取得，亦無刑事訴訟法第159 條之4 之顯
      有不可信之情況與不得作為證據之情形，本院斟酌本案卷
      內之證據並非非法取得，亦無證明力明顯過低之情形，且
      經本院於審判期日依法進行證據之調查、辯論，被告於訴
      訟上之程序權，已受保障，故均得採為證據，合先敘明。
二、認定犯罪事實所憑證據及理由
    被告甲○於本院準備程序時坦承為警查獲當天有飲酒後駕車
    之行為（本院卷第12頁），惟辯稱當時並未達到不能安全駕
    駛的狀況云云，惟查：
（一）被告於98年3 月24日凌晨1 時54分，經警檢測其吐氣所含
      酒精濃度為每公升空氣含0.89毫克一節，有新竹縣政府警
      察局竹北分局後湖派出所公共危險案酒精測定紀錄表1 份
      在卷可參（98年度速偵字第722 號卷【下稱偵卷】第9 頁
      ）。
（二）按刑法第185 條之3 所規定服用酒類，不能安全駕駛動力
      交通工具而駕駛者，應負刑事責任，其立法目的應藉抽象
      危險犯之犯罪構成要件，以嚇阻酒後駕車者對道路交通安
      全之危害，故不以發生實害為必要。而所謂不能安全駕駛
      之認定，應由法院以一般社會通念之客觀標準，於足生公
      共危險時加以認定。查：
    1.按人體呼氣酒精濃度達於每公升0. 25 毫克時，即屬輕度
      酒精中毒，有輕度協調功能降低之症狀，呼氣酒精濃度達
      每公升0.5 毫克時，即有反應較慢、感覺減低、影響駕駛
      之輕到中度之中毒症狀，此有卷附行政院國軍退除役官兵
      輔導委員會臺北榮民總醫院（下稱榮民總醫院）88年8 月
      5 日（八八）北總內字第26868 號函1 件在卷（本卷第15
      、16頁）可稽。而被告於98年3 月24日凌晨1 時54分，檢
      測其吐氣所含酒精濃度高達每公升空氣含0.89毫克，已超
      過上揭醫學研究結果每公升0.5 毫克甚多，參酌上揭醫學
      研究結果，被告於98年3 月23日飲用酒類後應已達不能安
      全駕駛動力交通工具狀態應可認定。
    2.經警於98年3 月24日凌晨3 時10分許，在內政部警政署國
      道公路警察局第二警察隊楊梅分隊對被告施作直線步行10
      公尺後請其迴轉走回原地；雙腳併攏兩手貼緊大腿將一腳
      向前抬高離地15公分，並停止不動30秒；雙腳併攏，雙手
      向前平伸，閉眼、輪流使用左右手的食指指尖觸摸鼻尖；
      閉雙眼，30秒內朗誦阿拉伯數字，由1001到1030及用筆在
      兩個同心圓之間的0 點5 公分環狀帶內畫另個1 圓等檢測
      結果均合格一節，有汽機車駕駛人酒後生理協調平衡檢測
      紀錄表共2 紙1 份在卷（偵卷第12、13頁）可稽。惟上揭
      檢測係於98年3 月24日凌晨1 時30分許飲酒完畢從新竹市
      駕車出發之後約1 小時多施作，依常理被告體內酒精應有
      部份代謝，已難僅憑此而認定被告酒後駕車當時能否安全
      駕駛。再者，此為酒後生理協調平衡檢測，並非醫學上全
      面測試被告酒後反應、思考及精神狀況，僅得為是否不能
      安全駕駛之認定之佐證，尚無法以被告能通過上揭酒後生
      理協調平衡檢測而遽認被告未達不能安全駕駛之狀態。
    3.綜上所述，被告於98年3 月23日飲用酒類後應已達不能安
      全駕駛動力交通工具狀態而仍然駕駛之犯行，足堪予認定
      ，被告上揭所辯顯不足採。
三、核被告所為，係犯刑法第185 條之3 服用酒類不能安全駕駛
    動力交通工具而駕駛罪。爰審酌被告曾因公共危險案件，經
    本院於92年11月15日以92年度竹北交簡字第191 號判處罰金
    20,000元並經確定執行完畢，此有臺灣高等法院被告前案紀
    錄表可按，又被告經警查獲當時呼氣中酒精濃度含量，及所
    駕駛動力交通工具種類之所可能造成危害性，及犯後坦承犯
    行等一切情狀，認原審依刑事訴訟法第449 條第1 項前段、
    第454 條第2 項，刑法第185 條之3 、第42條第3 項前段，
    刑法施行法第1 條之1 第1 項，量處罰金新臺幣70,000元，
    並諭知罰金易服勞役之折算標準，經核其認事用法並無不當
    ，量刑亦稱允適。被告上訴意旨略以：被告自認有喝酒但精
    神狀況良好，無對員警指揮及交通號誌無反應或遲緩、駕駛
    判斷力欠佳情形。在交通隊所為每項平衡測試合格，非腳步
    不穩。參酌酒測平均反應，但絕非對每個人都是如此，被告
    個人體質屬宿醉型，所以被告第二天絕不開車造成公共危險
    、成為社會負擔，絕非挑戰公權力等語。惟查：被告於98年
    3 月24日凌晨1 時54分，檢測其吐氣所含酒精濃度為每公升
    空氣含0.89毫克，被告應已達不能安全駕駛動力交通工具狀
    態，已如上述。又被告雖通過酒後生理協調平衡檢測，但無
    法僅以此認定被告未達不能安全駕駛之狀態。是被告上訴為
    無理由，應予駁回。
據上論斷，應依刑事訴訟法第455 條之1 第1 項、第3 項、第37
1 條、第368 條，判決如主文。
本案經檢察官陳玉華到庭執行職務。
中    華    民    國    98    年     8    月    31    日
                  刑事第一庭    審判長法  官  許翠玲
                                      法  官  楊惠芬
                                      法  官  方鴻愷
以上正本證明與原本無異。
不得上訴。
中    華    民    國    98    年    8     月    31    日
                                      書記官  周育瑜


司法院資訊處製作；財團法人民間司法改革基金會備份。
